ACORDAO-COMPLETO-2365416

ACÓRDÃO DE RELAÇÃO

ACÓRDÃO DE RELAÇÃO 7540/2019 ATA 27/2019 - PRIMEIRA CÂMARA

Acórdão 7540/2019-TCU-Primeira Câmara
Os Ministros do Tribunal de Contas da União ACORDAM, por unanimidade, com fundamento no art. 71, inciso III, da Constituição Federal/1988, c/c os arts. 1º, inciso V, e 39, inciso II, da Lei 8.443/1992, arts. 1º, inciso VIII, 17, inciso III, 143, inciso II, 259, inciso II, e 260, § 1º, do Regimento Interno do TCU, em considerar legais, para fins de registro, os atos de concessão de pensão militar constantes dos autos, de acordo com os pareceres emitidos no presente processo.
1. Processo TC-Processo 012.338/2019-2 (PENSÃO MILITAR) 
	1.1. Interessados: Adriana Teixeira dos Santos (XXX.303.947-XX) ; Alzenir Barreto Ponce Diniz (XXX.733.354-XX) ; Ana Lucia Cabral Bezerra (XXX.234.474-XX) ; Barbara Ivone da Silva Oliveira (XXX.808.367-XX) ; Bertha Vergara da Costa (XXX.942.877-XX) ; Celia dos Santos Silva Neta (XXX.633.691-XX) ; Claudia Aparecida Novais Goes (XXX.311.447-XX) ; Dulce Longo Marques (XXX.592.347-XX) ; Edilene Soares Santiago (XXX.140.757-XX) ; Ednea dos Santos Freitas (XXX.292.147-XX) ; Elba Oliveira da Silva Luna (XXX.679.104-XX) ; Eliane Goncalves da Silva (XXX.227.807-XX) ; Elisangela Soraya Bispo de Queiroz (XXX.880.571-XX) ; Gleise Colombo Ledra (XXX.717.907-XX) ; Kathian Medeiros de Queiroz (XXX.552.071-XX) ; Liliane Goncalves da Silva (XXX.725.047-XX) ; Luciane Goncalves da Silva (XXX.565.117-XX) ; Luciene Longo (XXX.322.807-XX) ; Manuela Aude Batista de Lima (XXX.328.227-XX) ; Maria Antonia da Conceicao (XXX.117.097-XX) ; Maria da Conceicao de Azevedo Rendeiro (XXX.111.792-XX) ; Marta Pereira da Silva (XXX.491.947-XX) ; Neiraide Candido Ferreira da Silva (XXX.504.927-XX) ; Norma Alves Barreto da Silva (XXX.024.194-XX) ; Norma Maia Vianna (XXX.937.777-XX) ; Rosane Ledra Rodrigues da Silva (XXX.953.247-XX) ; Rosemary Santiago da Costa (XXX.923.617-XX) ; Rosenete Augusta de Figueiredo (XXX.568.644-XX) ; Rosete Figueredo da Silva (XXX.468.395-XX) ; Sandra Maria Vergara da Costa (XXX.234.907-XX) ; Simone Celis Alves da Silva Santos (XXX.773.864-XX) ; Solange Maria da Silva Rodrigues (XXX.421.457-XX) ; Tania Alves do Nascimento (XXX.595.417-XX) ; Valeria dos Santos Roque (XXX.033.097-XX) ; Waldeth Santos (XXX.811.607-XX) ; Waldivia Santos Izaias (XXX.493.227-XX) .
	1.2. Órgão: Ministério da Defesa-comando da Marinha (vinculador) .
	1.3. Relator: Ministro Vital do Rêgo.
	1.4. Representante do Ministério Público: Procurador Rodrigo Medeiros de Lima.
	1.5. Unidade Técnica: Secretaria de Fiscalização de Pessoal (Sefip) .
	1.6. Representação legal: não há.
	1.7. Determinações/Recomendações/Orientações: não há.

Primeira Câmara

Ministério da Defesa-comando da Marinha (vinculador).

Adriana Teixeira dos Santos (XXX.303.947-XX); Alzenir Barreto Ponce Diniz (XXX.733.354-XX); Ana Lucia Cabral Bezerra (XXX.234.474-XX); Barbara Ivone da Silva Oliveira (XXX.808.367-XX); Bertha Vergara da Costa (XXX.942.877-XX); Celia dos Santos Silva Neta (XXX.633.691-XX); Claudia Aparecida Novais Goes (XXX.311.447-XX); Dulce Longo Marques (XXX.592.347-XX); Edilene Soares Santiago (XXX.140.757-XX); Ednea dos Santos Freitas (XXX.292.147-XX); Elba Oliveira da Silva Luna (XXX.679.104-XX); Eliane Goncalves da Silva (XXX.227.807-XX); Elisangela Soraya Bispo de Queiroz (XXX.880.571-XX); Gleise Colombo Ledra (XXX.717.907-XX); Kathian Medeiros de Queiroz (XXX.552.071-XX); Liliane Goncalves da Silva (XXX.725.047-XX); Luciane Goncalves da Silva (XXX.565.117-XX); Luciene Longo (XXX.322.807-XX); Manuela Aude Batista de Lima (XXX.328.227-XX); Maria Antonia da Conceicao (XXX.117.097-XX); Maria da Conceicao de Azevedo Rendeiro (XXX.111.792-XX); Marta Pereira da Silva (XXX.491.947-XX); Neiraide Candido Ferreira da Silva (XXX.504.927-XX); Norma Alves Barreto da Silva (XXX.024.194-XX); Norma Maia Vianna (XXX.937.777-XX); Rosane Ledra Rodrigues da Silva (XXX.953.247-XX); Rosemary Santiago da Costa (XXX.923.617-XX); Rosenete Augusta de Figueiredo (XXX.568.644-XX); Rosete Figueredo da Silva (XXX.468.395-XX); Sandra Maria Vergara da Costa (XXX.234.907-XX); Simone Celis Alves da Silva Santos (XXX.773.864-XX); Solange Maria da Silva Rodrigues (XXX.421.457-XX); Tania Alves do Nascimento (XXX.595.417-XX); Valeria dos Santos Roque (XXX.033.097-XX); Waldeth Santos (XXX.811.607-XX); Waldivia Santos Izaias (XXX.493.227-XX).

VITAL DO RÊGO

não há.

Procurador Rodrigo Medeiros de Lima.

PENSÃO MILITAR (PMIL)

Secretaria de Fiscalização de Pessoal (Sefip).